【裁判字號】    98,勞上,94
【裁判日期】    990316
【裁判案由】    給付資遣費
【裁判全文】
臺灣高等法院民事判決                  98年度勞上字第94號
上  訴  人  臺灣電波股份有限公司
法定代理人  甲○○
被  上訴人  乙○○
訴訟代理人  陳志勇律師
上列當事人間，請求給付資遣費事件，上訴人對於中華民國98年
10月20日臺灣臺北地方法院98年度勞訴字第 136號第一審判決，
提起上訴，經本院於99年3月2日言詞辯論終結，判決如下：
    主      文
上訴駁回。
第二審訴訟費用由上訴人負擔。
上訴人如以新臺幣壹佰伍拾柒萬伍仟壹佰陸拾壹元為被上訴人擔
保後，免為假執行。
    事實及理由
一、被上訴人起訴主張：上訴人自民國(以下同)75年5月6日起雇
    用被上訴人為其國內經銷營業部經理，月薪為新臺幣（以下
    同）65,500元。98年 5月26日宣告歇業，同月31日資遣被上
    訴人，同意依法給付被上訴人之資遣費 1,422,854元、預告
    期間工資65,500元、及未休特別休假工資28,383元，惟迄未
    給付。且未依勞工退休金條例(以下稱勞退條例)之規定為被
    上訴人提繳足額退休金，致被上訴人短少退休金58,424元，
    亦應賠償；為此，依勞動基準法(以下稱勞基法)第11條第 1
    項第 1款、第17條、第37條、第38條、第16條，同法施行細
    則第24條，及勞退條例第31條之規定，求為命上訴人應給付
    被上訴人1,575,161元，並自起訴狀繕本送達翌日即97年7月
    17日起至清償日止按年息5%計算利息之判決；對於上訴人之
    上訴所為答辯聲明：(一)上訴駁回。(二)第二審訴訟費用由上訴
    人負擔。
二、上訴人則以：被上訴人受雇於上訴人，為上訴人所資遣，上
    訴人應給付其資遣費、預告期間工資、未休特別休假工資、
    及短少退休金等共計 1,575,161元，固屬不虛；由於上訴人
    因虧損歇業，召開員工資遣會議商討解決方案，祈求被上訴
    人協助收回應收帳款，以支付積欠包括被上訴人等員工之資
    遣費，竟為被上訴人所拒絕，上訴人無力支付等語，資為抗
    辯；對於原法院為其不利之判決聲明不服，提起上訴所為聲
    明：(一)原判決廢棄。(二)被上訴人在第一審之訴及假執行之聲
    請均駁回。(三)第一、二審訴訟費用由被上訴人負擔。(四)願供
    擔保請准宣告免為假執行。
三、被上訴人主張上訴人自75年5月6日起雇用被上訴人為其國內
    經銷營業部經理，月薪為65,500元。98年 5月26日宣告歇業
    ，同月31日資遣被上訴人，同意依法給付被上訴人之資遣費
    1,422,854元、預告期間工資 65,500元、應休未休之特別休
    假工資28,383元、及未依勞退條例之規定為被上訴人提繳足
    額退休金，致被上訴人短少退休金58,424元，合計1,575,16
    1元迄未給付等事實，為上訴人所不爭執(原審卷第33頁背面
    、第34頁、本院卷第 35頁)，且有薪資單、離職證明書、結
    算表等在卷(原審卷第4至8頁)為憑；被上訴人主張之上開事
    實，應堪信為真實。
四、按：雇主因歇業未經預告而終止勞動契約者，勞工得請求雇
    主給付資遣費、預告期間工資、及按特別休假應休未休之日
    數之工資，由勞基法第11條第1項第1款、第16條第1項、第3
    項、第17條、及同法施行細則第24條第 3款之規定自明。又
    僱主未依勞退條例之規定按月提繳或足額提繳勞工退休金，
    致勞工受有損害者，勞工得向僱主請求損害賠償，勞退條例
    第31條第 1項亦定有明文。經查：上訴人自75年5月6日起雇
    用被上訴人為其國內經銷營業部經理，月薪為65,500元。98
    年 5月26日宣告歇業，同月31日資遣被上訴人，依上揭法條
    規定，應給付被上訴人資遣費1,422,854元、預告期間工資6
    5,500元、應休未休特別休假工資 28,383元、及短少提繳之
    退休金差額58,424元，合計 1,575,161元，已為上訴人所不
    爭執，被上訴人據以請求上訴人給付，於法尚無不合，應予
    准許；至於上訴人以因虧損歇業，召開員工資遣會議商討解
    決方案，祈求被上訴人協助收回應收帳款，以支付積欠包括
    被上訴人之資遣費，為被上訴人所拒絕等語為抗辯；惟查上
    訴人已資遣被上訴人而終止與被上訴人間之僱傭契約，被上
    訴人已無為其提供勞務協助收回應收帳款之義務，上訴人持
    以抗辯，自無足採。
五、按：「給付無確定期限者，債務人於債權人得請求給付時，
    經其催告而未為給付，自受催告時起，負遲延責任。其經債
    權人起訴而送達訴狀，與催告有同一之效力。」、「遲延之
    債務，以支付金錢為標的者，債權人得請求依法定利率計算
    之遲延利息。」、「應付利息之債務，其利率未經約定，亦
    無法律可據者，週年利率為百分之五。」民法第229條第2項
    、第233條第1項前段、第 203條分別定有明文。本件被上訴
    人請求上訴人之給付，以支付金錢為標的，無確定期限，未
    約定利率，併請求自起訴狀繕本送達翌日、即98年7月17日(
    原審卷第 18頁送達證書參照)起至清償日止，按週年利率5%
    計算之利息，於法有據，亦應准許。
六、綜上所述，被上訴人於上開範圍內請求上訴人給付，原法院
    為其勝訴判決，並依被上訴人陳明願供擔保，請求准予假執
    行，而酌定擔保金額准許之，經核尚無違誤；上訴意指摘原
    法院之判決不當，求予廢棄，為無理由，應予駁回。
七、上訴人陳明如受不利判決，願供擔保免為假執行之宣告，經
    核於法尚無不合，爰酌定如主文第3項所示金額，准許之。
八、據上論結，本件上訴為無理由，依民事訴訟法第449條第1項
    、第78條、第463條、第392條第2項之規定，判決如主文。
中    華    民    國    99    年     3    月    16    日
                    勞工法庭
                        審判長法  官  李錦美
                              法  官  鍾任賜
                              法  官  陳博享
正本係照原本作成。
如不服本判決，應於收受送達後20日內向本院提出上訴書狀，其
未表明上訴理由者，應於提出上訴後20日內向本院補提理由書狀
（均須按他造當事人之人數附繕本）上訴時應提出委任律師或具
有律師資格之人之委任狀；委任有律師資格者，另應附具律師資
格證書及釋明委任人與受任人有民事訴訟法第466條之1第1項但
書或第2項（詳附註）所定關係之釋明文書影本。
中    華    民    國    99    年    3     月    16    日
                              書記官  鄭靜如
附註：
民事訴訟法第466條之1（第1項、第2項）：
對於第二審判決上訴，上訴人應委任律師為訴訟代理人。但上訴
人或其他法定代理人具有律師資格者，不在此限。
上訴人之配偶、三親等內之血親、二親等內之姻親，或上訴人為
法人、中央或地方機關時，其所屬專任人員具有律師資格並經法
院認為適當者，亦得為第三審訴訟代理人。

司法院資訊處製作；財團法人民間司法改革基金會備份。
